【裁判字號】    98,簡,41
【裁判日期】    980430
【裁判案由】    虛報進口貨物
【裁判全文】
高雄高等行政法院簡易判決
                                        98年度簡字第41號
原      告  鈺竑金屬企業有限公司
代  表  人  甲○○董事長
被      告  財政部高雄關稅局
代  表  人  蔡秋吉局長
上列當事人間虛報進口貨物事件，原告不服財政部中華民國97年
12月22日台財訴字第09700536860號訴願決定，提起行政訴訟，
本院判決如下：
    主  文
原告之訴駁回。
訴訟費用由原告負擔。
    事實及理由
一、事實概要︰
    緣原告分別於民國95年3月13日及同年8月14日，委由喬統報
    關有限公司（下稱喬統報關公司）向被告報運進口菲律賓產
    製COPPER SCRAP（銅廢料；報單號碼：第BD/95/U717/0401
    、BD/95/WA41/0401號）各1批，經電腦篩選為C2（文件審核
    ）方式通關繳稅放行在案。嗣據財政部臺灣省南區國稅局高
    雄縣分局（下稱高雄縣分局）97年5月12日南區國稅高縣一
    字第0970011510號函通報資料查核結果，原告涉有虛報進口
    貨物價值，逃漏進口稅費情事，被告乃依查得實際交易價格
    核估完稅價格分別為新台幣（下同）9,564,610元及11,549,
    623元，並依加值型及非加值型營業稅法（下稱營業稅法）
    第51條第7款規定，分別按其所漏營業稅額處以1倍及2倍之
    罰鍰計8,900元及113,600元（計至百元止），並追徵所漏稅
    費8,992元及57,288元（包括營業稅56,816元，推廣貿易服
    務費472元）。原告不服，申請復查，未獲變更；提起訴願
    ，亦遭決定駁回；遂提起本件行政訴訟。
二、本件原告主張︰
    原告為優良進出口商，因95年金屬原料漲幅甚鉅，為維持國
    外客戶要求條件，而依國際行情倫敦LME金屬行情依前月平
    均加價先行進口，而後於前月平均價格出來再補差價給國外
    客戶。原告皆誠實據價報帳、進口、匯款，惟因誠德聯合會
    計師事務所未依commercial invoice記帳，因原告不懂記帳
    實務，且誠德聯合會計師事務所既未詳看全部進口資料在先
    ，事後又置之不理，被告據以裁罰，顯有不合等情，並聲明
    求為判決撤銷訴願決定及原處分。
三、被告則以︰
(一)、按報運貨物進口是否構成虛報之情事，係以進口報單上原申
    報與實際來貨是否相符為認定之依據，查本案原告報運進口
    之進口報單原申報完稅價格分別為9,384,762元及10,413,30
    0元，嗣根據高雄縣分局97年5月12日南區國稅高縣一字第09
    70011510號函檢附相關資料及原告補附之發票及華僑銀行水
    單影本查核結果，實際完稅價格分別為9,564,610元及11,54
    9,623元，與原申報不符，原告報運貨物進口，顯有虛報所
    運貨物價值，逃漏進口稅費之情事。
(二)、又系爭貨物核應歸列貨品分類號列第7404.00.10.10-4號，
    稅率為Free，免徵關稅，故無關稅漏稅額，免依海關緝私條
    例第37條第1項第2款論罰，惟按「貨物進口時，應徵之營業
    稅，由海關代徵之；其徵收及行政救濟程序，準用關稅法及
    海關緝私條例之規定辦理。」及「納稅義務人，有左列情形
    之一者，除追繳稅款外，按所漏稅額處1倍至10倍罰鍰．．
    ．七、其他有漏稅事實者。」分別為營業稅法第41條及第57
    條所明定。又「海關代徵營業稅稽徵作業手冊」伍、特殊案
    件之處理11規定：「進口貨物違反海關緝私條例之規定，該
    貨物收貨人或持有人，其營業稅之徵免與處罰依下列原則辦
    理：(一)進口屬營業稅法第9條規定之貨物，於進口時依法既
    可免徵營業稅，不論有否涉嫌違反海關緝私條例，不發生補
    徵營業稅與處罰之問題。(二)進口不屬營業稅法第9條規定之
    貨物，經查獲涉嫌違反海關緝私條例者，依下列事實分別認
    定處分之：．．．3、進口免徵關稅之貨物，除關稅法第49
    條規定者外，其應課徵營業稅者，如有短漏報而發生逃漏營
    業稅情事，應依營業稅法第51條第7款規定補稅處罰。」準
    此，被告依上開規定對於原告逃漏營業稅部分予以補稅處罰
    ，於法洵無不合。
(三)、再按「從價課徵關稅之進口貨物，其完稅價格以該進口貨物
    之交易價格作為計算根據。前項交易價格，指進口貨物由輸
    出國銷售至中華民國實付或應付之價格。」為關稅法第29條
    第1項及第2項所規定。被告依國稅局函文查得之實際交易價
    格作為完稅價格，應屬適法。原告所稱「依國際行情倫敦LM
    E金屬行情依前月平均加價先行進口，而後前月平均出來再
    補差價給國外客戶」之原來檢附發票係屬預估發票，非關稅
    法第17條所稱之發票，原告欲以預估發票先行辦理報關，就
    應於報單上主動聲明，並依關稅法第18條規定繳納相當金額
    之保證金先行驗放，另於期限內補送實際交易商業發票供海
    關審核，即可免除違規處罰。本案原告以暫訂價格報運貨物
    進口，未於報關文件主動向海關聲明或於價格確定後申請補
    正，而被查得有偷漏營業稅情事，縱非故意，仍有過失，依
    行政罰法第7條第1項規定，即應受罰。再查原告既為報關進
    口之當事人，被告對原告據以補稅論處，於法洵無不合，縱
    如原告所言誠德聯合會計師事務所未依commercial invoice
    記帳有涉違反記帳士法之嫌，惟此亦屬該會計師事務所與原
    告間之私法關係，核與本案無涉等語，資為抗辯，並聲明求
    為判決駁回原告之訴。
四、原告固以前詞據以爭執，惟查：
(一)、按「在中華民國境內銷售貨物或勞務及進口貨物，均應依本
    法規定課徵加值型或非加值型之營業稅。」「營業稅之納稅
    義務人如左：．．．二、進口貨物之收貨人或持有人。．．
    ．」「營業稅稅率，除本法另有規定外，最低不得少於百分
    之5，最高不得超過百分之10；其徵收率，由行政院定之。
    」「進口貨物按關稅完稅價格加計進口稅捐後之數額，依第
    10條規定之稅率計算營業稅額。」「貨物進口時，應徵之營
    業稅，由海關代徵之；其徵收及行政救濟程序，準用關稅法
    及海關緝私條例之規定辦理。」「納稅義務人，有左列情形
    之一者，除追繳稅款外，按所漏稅額處1倍至10倍罰鍰，並
    得停止其營業：．．．七、其他有漏稅事實者。」營業稅法
    第1條、第2條第2款、第10條、第20條第1項、第41條、第51
    條定有明文。次按「從價課徵關稅之進口貨物，其完稅價格
    以該進口貨物之交易價格作為計算根據。前項交易價格，指
    進口貨物由輸出國銷售至中華民國實付或應付之價格。」關
    稅法第29條第1項、第2項亦有規定。再按「為拓展貿易，因
    應貿易情勢，支援貿易活動，主管機關得設立推廣貿易基金
    ，就出進口人輸出入之貨品，由海關統一收取最高不超過輸
    出入貨品價格萬分之4.25之推廣貿易服務費。」亦為貿易法
    第21條第1項所明定。
(二)、原告分別於95年3月13日及同年8月14日，委由喬統報關公司
    向被告報運進口菲律賓產製COPPER SCRAP（銅廢料；報單號
    碼：第BD/95/U717/0401、BD/95/WA41/0401號）各1批，經
    電腦篩選為C2（文件審核）方式通關繳稅放行在案。嗣據高
    雄縣分局97年5月12日南區國稅高縣一字第0970011510號函
    通報資料查核結果，原告涉有虛報進口貨物價值，逃漏進口
    稅費情事，被告乃依查得實際交易價格核估完稅價格分別為
    9,564,610元及11,549,623元，並依營業稅法第51條第7款規
    定，分別按其所漏營業稅額處以1倍及2倍之罰鍰計8,900元
    及113,600元（罰鍰均計至百元止），並追徵所漏稅費8,992
    元及57,288元（包括營業稅56,816元，推廣貿易服務費472
    元）等情，有進口報單、裝箱單、發票、高雄縣分局97年5
    月12日南區國稅高縣一字第0970011510號函附華僑銀行水單
    及商業發票等附於原處分卷可稽，且經兩造各自陳明在卷，
    洵堪信實。
(三)、經查，本件原告申報貨物進口時，所檢附之發票交易憑證所
    載價格，較之其嗣後付款之實際交易價格均屬為低，此有各
    該發票及華僑銀行水單附於原處分卷足佐，原告對此亦不爭
    執，且申報進口貨物係以每份報單為單位，於進口申報時若
    有低報情事，即屬虛報，是本件原告申報進口貨物既有低報
    情形，如前所述，則被告據以認定原告虛報所運貨物價值之
    違法行為，予以補徵營業稅、推廣貿易服務費，並按所漏營
    業稅額予以裁處罰鍰，揆諸上開規定，自屬有據。原告主張
    因95年金屬原料漲幅甚鉅，為維持國外客戶要求條件，而依
    國際行情倫敦LME金屬行情依前月平均加價先行進口，而後
    於前月平均價格出來再補差價給國外客戶云云，然原告於系
    爭報單並未註記申報價格僅為預估價格，且於最終價格決定
    後（即供應商開出最後實際成交價格發票），亦未主動向被
    告申請更正及辦理補繳稅款，迨高雄縣分局通報被告處理並
    經被告查明原告確有違章情事，是原告前揭主張縱認屬實，
    亦無礙於原告本件虛報貨物價值之違章情事。
(四)、次查，「違反行政法上義務之行為非出於故意或過失者，不
    予處罰。」行政罰法第7條第1項定有明文。按現行進口貨物
    通關係採申報與查驗制度，並課以進口商誠實申報作為義務
    ，即為確保進口稅捐核課暨貨物查驗之正確性，貨物進口人
    負有誠實申報名稱、品質、數量、重量、規格、產地、價值
    等義務。本件原告既為專業國際貿易廠商，從事進口涉案貨
    物之業務，原告為報關義務人，對進口之法令及海關如何進
    行通關查驗程序應知之甚稔，原告為其自身權益，避免因虛
    報觸法而受罰，本件原告進口系爭貨物於最終價格決定時，
    應可計算出原申報繳納之營業稅有無短漏情形，卻未能及時
    向被告申請更正補稅，縱無故意，亦難辭過失之責，是被告
    就原告前揭違章，除補徵所漏稅款外，並處所漏營業稅1倍
    及2倍罰鍰，自屬允當，亦無裁量濫用情形。至原告主張係
    誠德聯合會計師事務所未依commercial invoice記帳，涉有
    違反記帳士法之嫌乙節，亦屬該會計師事務所與原告間之私
    法關係，與本案原告違章尚屬無涉，要難以此解免其違章之
    責。
(五)、綜上所述，原告上開主張既不可取，則被告以原告涉有虛報
    貨物價值，逃漏營業稅及推廣貿易服務費等情事，依營業稅
    法第51條第7款、貿易法第21條第1項規定，分別按其所漏營
    業稅額處以1倍及2倍之罰鍰計8,900元及113,600元（計至百
    元止），並追徵所漏稅費8,992元及57,288元（包括營業稅
    56,816元，推廣貿易服務費472元），並無不合；復查決定
    及訴願決定遞予維持，亦無違誤；原告起訴意旨求為均予撤
    銷，為無理由，應予駁回（最高行政法院97年度裁字第4804
    號、97年度裁字第3864號裁定參照）。又本件事證已明，至
    於兩造其餘主張，經核與判決結果不生影響，爰不一一論述
    ，附此敘明。
五、據上論結，本件原告之訴為無理由，依行政訴訟法第233條
    第1項、第98條第1項前段，判決如主文。
中    華    民    國    98    年    4     月    30    日
            高雄高等行政法院第二庭
                            法  官  戴  見  草
以上正本係照原本作成。
如不服本判決，應於送達後20日內，向本院提出上訴狀並表明上
訴理由，如於本判決宣示後送達前提起上訴者，應於判決送達後
20日內補提上訴理由書（須按他造當事人人數附繕本）。
中    華    民    國    98    年    4     月    30    日
                            書記官  李  昱
附註：
行政訴訟法第235條（第1項、第2項）：
對於適用簡易程序之裁判提起上訴或抗告，須經最高行政法院之
許可。
前項許可，以訴訟事件所涉及之法律見解具有原則性者為限。


司法院資訊處製作；財團法人民間司法改革基金會備份。
